【裁判字號】    92,易,143
【裁判日期】    920609
【裁判案由】    違反商標法
【裁判全文】
臺灣嘉義地方法院刑事判決                          九十二年度易字第一四三號
    公  訴  人  臺灣嘉義地方法院檢察署檢察官
    被      告  乙○○
    選任辯護人  何永福律師
右列被告因違反商標法案件，經檢察官提起公訴（九十二年度偵字第一五五一、二○
一三號），本院判決如左：
    主  文
乙○○明知於同一商品使用相同於他人註冊商標之圖樣商品而販賣，處有期徒刑伍月
，如易科罰金，以參佰元折算壹日。
扣案之標示有「MUSCLE POWER FRAME」商標圖樣之仿冒羽毛球拍貳支均沒收。
    事  實
一、乙○○於民國八十八年間，因違反商標法，經本院判處有期徒刑四月，緩刑四年
    ，經台灣高等法院台南分院駁回上訴確定，仍於緩刑期內。
二、乙○○與其夫鄭榮貴（已經檢察官不起訴處分確定）共同經營設於嘉義市○○○
    路二十一號「中心體育用品社」，二人明知「MUSCLE POWER」商標圖樣係甲○○
    ○○股份有限公司（下稱米克斯公司）依法向我國經濟部中央標準局申請註冊，
    享有商標專用權之商標圖樣，專用於網球拍、羽毛球拍高爾夫球桿、網球拍用線
    、網球、網球拍套、羽球、羽球拍用線、羽球拍網套、高爾夫球桿頭、高爾夫球
    用手套、高爾夫球座、桌球拍、桌球拍、璧球拍、滑雪板、滑溜板、玩偶、撞球
    等商品，專用期間自民國九十一年二月十六日起至一百零一年二月十五日止。竟
    基於意圖欺騙他人之概括犯意，於九十一年十一月八日，由鄭榮貴在上址體育用
    品社內，以每支新台幣（下同）八百元之價格，向丙○○購入標示「MUSCLE
    POWER FRAME」近似於「MUSCLE POWER」 商標圖樣之羽毛球拍三支，將之陳列於
    上開體育用品社內，並於穿線後以每支一千二百元至一千四百元之價格售予不特
    定之人牟利。乙○○並於九十一年十一月二十二日將之販售於他人，嗣於九十一
    年十二月四日十一時四十五分許，經法務部調查局嘉義縣調查站持搜索票於上開
    體育用品社內查扣標示有前開商標圖樣之仿冒羽毛球拍二支。
二、案經米克斯公司訴由法務部調查局嘉義縣調查站移請臺灣嘉義地方法院檢察署檢
    察官偵查起訴。
    理  由
一、訊據被告乙○○固坦承販賣前開標示「MUSCLE POWER FRAME」近似於「MUSCLE
    POWER」 商標圖樣之羽毛球拍不諱，惟矢口有何違反商標法之犯行，辯稱：我賣
    的aa的球拍云云。經查；
    （一）被告乙○○與其夫鄭榮貴於彼等所經營之「中心體育用品社」販賣標示「
          MUSCLE POWER FRAME」近似於「MUSCLE POWER」商標圖樣之羽毛球拍等情
          ，除據被告於偵查及本院調查自白外，是核與告訴代理人劉岩指述相符，
          並有羽毛球拍二支扣案足證，而扣案之羽毛球拍經本院勘驗，其上確有標
          示「MUSCLE POWER FRAME」之字樣，足佐被告前開自白與事實相符，堪以
          採信。
    （二）「MUSCLE POWER」係告訴人於九十一年間向我國經濟部智慧財產局申請註
          冊，專用於網球拍、羽毛球拍高爾夫球桿、網球拍用線、網球、網球拍套
          、羽球、羽球拍用線、羽球拍網套、高爾夫球桿頭、高爾夫球用手套、高
          爾夫球座、桌球拍、桌球拍、璧球拍、滑雪板、滑溜板、玩偶、撞球等商
          品，專用期間自民國九十一年二月十六日起至一百零一年二月十五日止，
          此有中華民國商標註冊證一紙附於嘉義縣調查站卷（詳見告證一）可參，
          且告訴人確實多方廣告前開商標，此有國際羽毛球規則、九十一年南區大
          專院校羽毛球錦標賽、麗台運動報等刊物各一紙附於偵查卷可參，被告為
          一體育用品社之經營人，對於體育用品之品牌、價格等本基於職業上之需
          要應相當熟稔，況被告於其店內亦有販售「MUSCLE POWER」品牌之羽毛球
          拍，且被告於本院調查時亦自承擁有告訴人九十一年之目錄，而該目錄亦
          以大篇幅之廣告、明顯之標示「MUSCLE POWER」之商標名稱，被告對於上
          開商標，應無不知之可能，另查，扣案之羽毛球拍之「MUSCLE POWER  FR
          AME 」字樣雖標示於羽毛球拍之框架上，然被告坦承向丙○○購入未穿線
          之球拍，穿線後再行販賣，被告等對於所販售之羽毛球框架上標示近似於
          告訴人之商標字樣，應無毫無察知之可能。
    （三）扣案之羽毛球拍固係向丙○○所購入，羽毛球拍上固標示ａａ之商標字樣
          ，並非來路不明之物，尚難因此即認該物及全無違反商標法之問題，且「
          FRAME」自本為球拍之意，於球拍上標示「MUSCLE POWER  FRAME」極易使
          一般人對之與「MUSCLE POWER」之商標產生混淆，而「MUSCLE POWER  FR
          AME」 等字，意為「肌力球拍」，將之標示於球拍上，於字義上難認有何
          特殊之用意，被告明知上情而仍販賣扣案之物品，難認無違反商標法之故
          意。
    （四）證人丙○○於偵查時雖證稱其亦不知悉上開字樣仿冒到告訴人之商標，證
          人丙○○亦因違反商標法經移送台中地檢署偵查，豈有承認自己犯行之可
          能？是其所為之證言自無足採，至於球拍之製造者丁○○為何於球拍上標
          示「MUSCLE POWER FRAME」及其是否對於告訴人之商標有認識，乃另案之
          問題，與本案無關，縱丁○○於製造之時並無故意，而被告於販賣之時，
          見其上有仿冒之商標而仍販賣，仍不影響被告故意之成立，綜上所述，被
          所辯顯難採信，本案事證明確，被告犯行堪以認定。
二、核被告所為，係犯商標法第六十三條之明知為於同一商品使用相同於他人註冊商
    標之圖樣之商品而販賣罪。被告與鄭榮貴有犯意聯絡、行為分擔，均為共同正犯
    。查本件被告係一次購入仿冒之羽毛球拍三支，嗣亦僅售出一支即為警查獲，其
    販賣犯行應僅論以單純一罪。爰審酌被告曾有違反商標法之前科紀錄，仍不知悔
    誤、購入數量不多，且僅販出一支，犯後否認犯行、毫無悔意，等一切情狀，量
    處如主文所示之刑，並諭知易科罰金之折算標準。扣案之標示有「MUSCLE POWER
     FRAME」商標圖樣之仿冒羽毛球拍二支，係被告觸犯商標法第六十三條之罪所販
    賣之商品，爰不問屬於犯人與否，均應依商標法第六十四條之規定，併予宣告沒
    收。
據上論結，應依刑事訴訟法第二百九十九條第一項前段，商標法第六十三條、第六十
四條，刑法第十一條前段、第二十八條、第四十一條第一項前段，罰金罰鍰提高標準
條例第二條，判決如主文。
本案經檢察官周欣潔到庭執行職務。
中      華      民      國     九十二    年       六      月     九     日
                              臺灣嘉義地方法院刑事第三庭
                                  法  官   康  存  真
右正本證明與原本無異。
如不服本判決，應於判決送達後十日內向本院提出上訴狀( 應附繕本 )。
中      華      民      國     九十二    年       六      月     九     日
                                  書記官   林  美  芳
附錄本案論罪科刑法條全文：
商標法第六十三條：明知為前條商品而販賣、意圖販賣而陳列、輸出或輸入者，處一
年以下有期徒刑、拘役或科或並科新台幣五萬元以下罰金。


司法院資訊處製作；財團法人民間司法改革基金會備份。
